臺灣高等法院臺南分院刑事判決　　　　 96年度上訴字第132號
上　訴　人　臺灣雲林地方法院檢察署檢察官
被　　　告　甲○○
　　　　　　　　　　(現另案於臺灣雲林第二監獄執行中)
上列上訴人因被告違反毒品危害防制條例案件，不服臺灣雲林地
方法院95年度訴字第895號中華民國95年12月29日第一審判決（
起訴案號：臺灣雲林地方法院檢察署95年度毒偵字第1235號、第
1650號、第1534號），提起上訴，本院判決如下：
    主  文
原判決撤銷。
甲○○施用第一級毒品，累犯，處有期徒刑拾月。又施用第一級
毒品，累犯，處有期徒刑壹年。應執行有期徒刑壹年陸月。
    事  實
一、甲○○前因施用毒品案件，經臺灣雲林地方法院於民國（下
    同）90年1月8日裁定送觀察、勒戒後，認有繼續施用毒品傾
    向，復由於90年2月15日以90年度毒聲字第217號裁定令入戒
    治處所施以強制戒治，期間成效經評定為合格，以90年度毒
    聲字第823號裁定停止戒治，所餘戒治期間命付保護管束，
    嗣其於保護管束期間，因施用毒品而違反保護管束應遵守事
    項情節重大，而經以90年度毒聲字第1349號撤銷停止戒治，
    再令入戒治處所施以強制戒治，並於91年7月25日執行強制
    戒治完畢釋放，由臺灣雲林方法院檢察署檢察官以91年度毒
    偵字第122號為起不訴處分確定；復於92年間，再犯施用毒
    品罪，經臺灣雲林地方法院於92年9月30日判處有期徒刑1年
    2月確定，於93年12月31日假釋出獄，並於94年2月16日假釋
    期滿未經撤銷假釋，視為執行完畢。於上開強制戒治執行完
    畢釋放後5年內，分別於下列時間，再施用第一級毒品海洛
    因：
    (一)於95年7月11日，在雲林縣崙背鄉崙前村123之3號住處
        ，以將海洛因摻水置入針筒內注射之方式，施用第一級
        毒品海洛因，為警分別於95年7月11日下午1時30分許，
        在雲林縣元長鄉○○村○○○○道路旁查獲，採集尿液
        送驗，呈嗎啡陽性反應。
    (二)自95年7月12日起至同年9月2日止，又另行起意，基於
        施用第一級毒品海洛因之單一犯意，按每星期施用2至3
        次之頻率，在雲林縣崙背鄉崙前村123之3號住處，以前
        開方式，接續施用第一級毒品海洛因多次。嗣為警於95
        年9月4日下午6時45分許，因竊盜案件經通緝到案查獲
        ，經採集尿液送驗，呈嗎啡陽性反應，始悉上情。
二、案經雲林縣警察局虎尾分局、西螺分局報告臺灣雲林地方法
    院檢察署檢察官偵查起訴。
    理  由
甲、程序部分：本件被告甲○○所犯為死刑、無期徒刑或最輕本
    刑為三年以上有期徒刑以外之罪，其於審理程序中就被訴事
    實為有罪之陳述，經審判長告知簡式審判程序之旨，並聽取
    公訴人之意見後，爰依刑事訴訟法第273條之1第1項規定，
    裁定進行簡式審判程序，則依據刑事訴訟法第273條之2、同
    法第159條第2項之規定，不適用傳聞法則有關限制證據能力
    之相關規定，合先敘明。
乙、實體部分：
    一、訊據被告甲○○對於自95年7月11日及自95年7月12日起
        至同年9月2日止，接續施用第一級毒品海洛因，分別於
        95年7月11日及95年9月4日經警查獲時所採集之尿液送
        驗結果，均呈嗎啡陽性反應之事實，迭據其在警訊、原
        審及本院審理時，坦白承認 (詳毒偵字第1650號卷第6
        頁、原審卷第23頁、第24頁、第26頁至第28頁、本院96
        年3月8日筆錄)，並有詮昕科技股份有限公司濫用藥物
        尿液檢驗報告各1紙在卷可憑 (附於毒偵字第1235號卷
        第11頁、毒偵字第1534號卷第4頁)，足認被告上開自白
        核與事實相符，犯行應可認定。
    二、被告前因施用毒品案件，經臺灣雲林地方法院於90年1
        月8日裁定送觀察、勒戒後，認有繼續施用毒品傾向，
        復於90年2月15日以90年度毒聲字第217號裁定令入戒治
        處所施以強制戒治，期間成效經評定為合格，以90年度
        毒聲字第823號裁定停止戒治，所餘戒治期間命付保護
        管束，嗣其於保護管束期間，因施用毒品而違反保護管
        束應遵守事項情節重大，而經臺灣雲林地方法院以90年
        度毒聲字第1349號撤銷停止戒治，再令入戒治處所施以
        強制戒治，並於91年7月25日執行強制戒治完畢釋放，
        並由臺灣雲林方法院檢察署檢察官以91年度毒偵字第
        122號為起不訴處分確定之事實，有臺灣高等法院被告
        前案紀錄表1份在卷可稽，其於強制戒治執行完畢釋放
        後，5年內再犯毒品危害防制條例第10條之罪，所為與
        毒品危害防制條例第23條第2項之規定相符，依法應予
        論科。
    三、法律變更之比較：
         (一)按刑法第56條連續犯之規定，業於94年1月7日修
             正公布刪除，並於95年7月1日施行，則被告之犯
             行，均在新法生效之後，自無連續犯之適用，故
             被告自95年7月12日至同年9月4日止數犯行於同時
             同地密切接近實施，侵害同一法益，各行為之獨
             立性極為薄弱，依一般社會觀念，在時間差距上
             難以強行分開，在刑法之評價上，以視為數個舉
             動之接續施行，合為包括之一行為予以評價，較
             為合理，應屬接續犯。至其於95年7月11日被查獲
             後，又另行起意自同年7月12日以後之犯罪，自難
             認係接續施行，前後2次被查獲，應以數罪論處。
         (二)刑法第47條關於累犯部分，被告之犯行，既均在
             新法生效之後，自應依修正後之刑法第47條之規
             定，論以累犯。
         (三)關於定執行刑部分，被告發覺之犯罪時間，既均
             在95年7月1日新法施行後，故應適用新法。
    四、按按海洛因為毒品危害防制條例第2條第2項第1款所明
        定之第1級毒品。被告甲○○非法施用，核其所為，係
        犯毒品危害防制條例第10條第1項之施用第1級毒品罪，
        其非法持有第1級毒品海洛因之低度行為，已為其施用
        之高度行為所吸收，不另論罪，被告先後2次被查獲，
        犯意各別，應分論併罰。被告有如犯罪事實欄所述之前
        案科刑及執行紀錄，有卷附臺灣高等法院被告前案紀錄
        表可按，其受有期徒刑之執行完畢，5年以內故意再犯
        有期徒刑以上之罪，為累犯，應依刑法第47條第1項之
        規定，加重其刑。
    五、原審予以論罪科刑，固非無見，惟查：被告於95年7月1
        1日遭查獲之施用第1級毒品後，另行起意，再自同年7
        月12日以後再施用第1級毒品並於95年9月4日被查獲，2
        罪間尚難認係單1犯罪，應分論併罰，原審認仍屬單一
        犯罪尚有未合，公訴人上訴意旨，執此指摘原判決此部
        分不當，為有理由，應由本院撤銷改判，爰審酌被告前
        因施用毒品，經觀察、勒戒之處分後猶犯同罪行、其犯
        罪本質上為戕害自我身心健康之行為，尚未嚴重破壞社
        會秩序或侵害他人權益，及其犯後坦承犯行、態度良好
        、教育程度為國小畢業等一切情狀，分別量處有期徒刑
        十月、一年，並定其應執行之刑為有期徒刑一年六月。
四、據上論斷，應依刑事訴訟法第273條之1第1項、第369條第1
    項前段、第364條、第299條第1項前段、毒品危害防制條例
    第10條第1項，刑法第11條前段、第47條第1項、第51條第5
    款，判決如主文。
本案經檢察官林炎昇到庭執行職務。
中　　華　　民　　國　　96　　年　　3　　月　　22　　日
                  刑事第五庭    審判長法　官　楊明章
                                      法　官  楊子莊
                                      法  官  戴勝利
以上正本證明與原本無異。
如不服本判決，應於收受本判決後十日內向本院提出上訴書狀。
其未敘述上訴理由者並得於提起上訴後十日內向本院補提理由書
狀（均須按他造當事人之人數附繕本）「切勿逕送上級法院」。
　　　　　　　　　　　　　　　　　　　書記官　陳淑貞
中　　華　　民　　國　　96　　年　　3　　月　　22　　日
附錄：本案論罪科刑法條全文：
毒品危害防制條例第10條第1項：施用第一級毒品者，處6月以上
                             5年以下有期徒刑。
